【裁判字號】    96,訴,4391
【裁判日期】    970118
【裁判案由】    毒品危害防制條例
【裁判全文】
臺灣臺中地方法院宣示判決筆錄          96年度訴字第4391號
公  訴  人  臺灣臺中地方法院檢察署檢察官
被      告  甲○○
指定辯護人  本院公設辯護人  乙○○
上列被告因毒品危害防制條例案件，經檢察官提起公訴（九十六
年度毒偵字第六一四五號、第六二八○號），被告於本院受命法
官行準備程序時，對於犯罪事實為有罪之陳述，經檢察官聲請協
商判決，本院合議庭裁定由受命法官獨任適用協商程序，協商成
立後，於中華民國九十七年一月十八日下午五時許，在本院第三
十五法庭宣示判決，出席職員如下：
      法  官  張清洲
      書記官  詹東益
      通  譯
法官起立朗讀判決主文、犯罪事實要旨、處罰條文、附記事項，
及告以上訴限制、期間並提出上訴狀之法院，且諭知記載其內容
：
一、主    文：
    甲○○施用第一級毒品，累犯，處有期徒刑壹年。扣案之海
    洛因殘渣袋貳拾只沒收；又施用第一級毒品，累犯，處有期
    徒刑壹年。扣案之第一級毒品海洛因壹包（淨重零點捌伍公
    克，空包裝重零點參玖公克）沒收銷燬之；又施用第二級毒
    品，累犯，處有期徒刑肆月；又施用第二級毒品，處有期徒
    刑肆月。應執行有期徒刑壹年拾月，扣案之第一級毒品海洛
    因壹包（淨重零點捌伍公克，空包裝重零點參玖公克）沒收
    銷燬之，扣案之海洛因殘渣袋貳拾只沒收。
二、犯罪事實要旨：
    甲○○曾因違反麻醉藥品管理條例案件，於民國八十一年十
    二月八日經本院以八十一年度易字第八二八七號判決處有期
    徒刑四月確定；又因違反肅清煙毒條例案件，於八十二年二
    月十五日經臺灣臺南地方法院以八十二年度訴字第十二號判
    決處有期徒刑三年四月確定；另因違反麻醉藥品管理條例、
    懲治盜匪條例案件，經檢察官提起公訴，其中違反麻醉藥品
    管理條例部分，由臺灣高雄地方法院以八十一年度訴字第七
    二三號判決處有期徒刑四月確定，懲治盜匪條例部分，經臺
    灣高等法院高雄分院以八十二年度上更一字第五五號判決處
    有期徒刑七年，上訴後，經最高法院以八十三年度臺上字第
    三九八一號判決駁回上訴確定後，由臺灣高等法院高雄分院
    以八十四年度聲字第三四四號裁定定其應執行刑為有期徒刑
    七年一月確定，經與上開二案接續執行，於八十七年八月十
    七日假釋交付保護管束，並於九十四年四月二日假釋期滿未
    經撤銷視為執行完畢。其另曾於九十四年間，因施用毒品案
    件，經依本院九十四年度毒聲字第一○五九號裁定送觀察、
    勒戒結果，認無繼續施用毒品傾向，於九十四年十二月二日
    執行完畢釋放，並由臺灣臺中地方法院檢察署檢察官以九十
    四年度毒偵字第三一九一號為不起訴處分確定。詎猶不知悔
    改，明知海洛因、甲基安非他命分係毒品危害防制條例第二
    條第二項第一款、第二款所列管之第一級、第二級毒品，竟
    於觀察、勒戒執行完畢釋放後之五年內，復基於施用第一級
    毒品海洛因之犯意，分別於九十六年年九月二十八日上午八
    時許、九十六年十月二十七日下午十時許，在臺中縣大甲鎮
    之「麥當勞飲食店」廁所內及臺中縣外埔鄉○○村○○路五
    ○○號內，以注射針筒加水注射之方式，施用第一級毒品海
    洛因各一次；復另基於施用第二級毒品甲基安非他命之犯意
    ，分別於九十六年九月二十八日下午六時五十三分許及九十
    六年十月二十八日上午九時二十分許為警採尿時往前回溯九
    十六小時內之某時點，在不詳處所，以不詳方法，施用第二
    級毒品甲基安非他命各一次。嗣先於九十六年九月二十八日
    下午五時十分許，為警持本院核發之搜索票，在臺中縣外埔
    鄉○○村○○路五○○號查獲，並扣得海洛因殘渣袋二十只
    ；再於九十六年十月二十八日上午八時三十分許，為警在臺
    中縣大甲鎮○○路五○二號旁停車場內查獲，並扣得第一級
    毒品海洛因一小包（淨重零點八五公克，空包裝重零點三九
    公克）。
三、處罰條文：
    毒品危害防制條例第十條第一項、第二項、第十八條第一項
    前段，刑法第十一條、第四十七條第一項、第五十一條第五
    款、第三十八條第一項第二款。
四、協商判決除有刑事訴訟法第四百五十四條之四第一項第一款
    於本訊問程序終結前，被告撤銷協商合意或檢察官撤回協商
    聲請者；第二款被告協商之意思非出於自由意志者；第四款
    被告所犯之罪非第四百五十五條之二第一項所定得以協商判
    決者；第六款被告有其他較重之裁判上一罪之犯罪事實者；
    第七款法院認應諭知免刑或免訴、不受理者情形之一，及違
    反同條第二項「法院應於協商合意範圍內為判決；法院為協
    商判決所科之刑，以宣告緩刑或二年以下有期徒刑、拘役或
    罰金為限」之規定者外，不得上訴。
五、如有上開可得上訴情形，得自收受宣示判決筆錄送達之日起
    十日內，向本院提出上訴書狀，上訴於第二審法院。
中    華    民    國    97    年    1     月    18    日
                刑事第七庭  法  官  張清洲
以上正本證明與原本無異。
                            書記官  詹東益
中    華    民    國    97    年    1     月    18    日
附錄論罪科刑法條
毒品危害防制條例第10條
施用第一級毒品者，處6月以上5年以下有期徒刑。
施用第二級毒品者，處3年以下有期徒刑。
毒品危害防制條例第18條
查獲之第一、二級毒品及專供製造或施用第一、二級毒品之器具
，不問屬於犯人與否，均沒收銷燬之；查獲之第三、四級毒品及
製造或施用毒品之器具，無正當理由而擅自持有者，均沒入銷燬
之。但合於醫藥、研究或訓練之用者，得不予銷燬。
前項合於醫藥、研究或訓練用毒品或器具之管理辦法，由法務部
會同行政院衛生署定之。


司法院資訊處製作；財團法人民間司法改革基金會備份。
